# 同一控制下三无投资的抵消

提问人：bqing 时间：2016-08-25 17:53:34
各位大神： 我最近碰到一个问题，查了很多资料不知道怎么处理比较好，P公司60%控股C1公司，C1公司91%控股C2公司，P公司持有C2公司剩下的9%，在P的单体报表上对C2确认为可供出售金融资产，在做合并报表的时候我想问一下，应该怎么做啊？是重分类为长期股权投资？如果是，能告诉我是根据会计准则哪一条吗？

回答人：chenyiwei
P是母公司，对C2是有控制权的，因此虽然P对C2的直接持股比例只有 9 ％，但该部分直接持股仍应作为长期股权投资按成本法核算。

提问人：bqing 时间：2016-08-26 08:43:27
谢谢版主的回答，能告诉我依据的是哪条会计准则吗？我们领导会问我

回答人：chenyiwei
准则规定对子公司的长期股权投资采用成本法核算。这里的子公司是指所有被本公司控制的企业（关键是“控制”的性质），而不论级次（也就是既包括直接控制，也包括间接控制），所以孙公司也包括在内。

提问人：zoujiecpa 时间：2016-08-26 10:12:16
陈老师：C1公司91%控股C2公司，C1对C2的投资也应该按成本法核算，对吧？感谢！！

回答人：chenyiwei
是。

提问人：心海拂清风 时间：2016-08-29 23:18:46
陈老师，我理解p的个别报表还是应该作为可供来处理吧，要是p的个别报表作为长头不合适，只是在p的合并层面将C2作为100%的全资子公司抵消就可以了吧

回答人：chenyiwei
对子公司的投资，是看被投资方与本企业之间关系的性质是否为“控制”，不是看直接持股比例大小。

提问人：数字谋女 时间：2016-08-30 21:52:22
陈老师，我理解p100%控制c2，根据企业会计准则 33 号－合并财务报表第十三条第一款“投资方持有被投资方半数以上表决权的“。p这种情况下，不算持有c2半数以上表决权吗？是不是有可能p并不能控制c1，从而不能控制c2？那确定合并范围的时候，我们是不是需要去看表决权实际在哪一方？

回答人：chenyiwei
P能够控制c2的 100 ％表决权，但前提是P能够控制C1。如果不能控制C1，则不能控制C2。